* Simulation for DC gain, phase margin and gain bandwidth product 

.lib ac2

VIN	inp 0 	dc 0 ac 1
VDD	vdd 0	'half'
VSS	0 vss	'half'
 
X1	s inp out vdd vss	opamp
RL	out 0			valrl
RF	out s			valrf
CF	s 0			valcf
 
.PARAM half='psvoltage/2' valrl=20k valrf=1T valcf=10m
* 掃引条件をコンテストに合わせた
.AC DEC 100 0.1 10G
.PRINT VDB(out) VP(out)

* DC gain
.MEAS AC dcgain FIND VM(out) AT=0.1
.MEAS AC dcgain_db FIND VDB(out) AT=0.1

* Gain bandwidth product
* 開ループ利得が0dBになった周波数
.meas AC ugf when vdb(out)=0.0
* 開ループ利得が直流利得の平方根(dBで半分)になった時の周波数と利得の積
.meas ac freq_half when vdb(out)='dcgain_db/2'
.meas ac dcgain_half find vm(out) at=freq_half
.meas ac product_dcgain_freq param='freq_half*dcgain_half'
* のどちらか小さい方
.meas ac gbw param='min(ugf,product_dcgain_freq)'

* Phase margin
* 開ループ利得が0dBになった時周波数において出力電圧の位相回転が180degになるのに必要な位相
* 評価する値 180deg − |単一利得帯域内の最大位相回転|
.meas ac phase_min min vp(out) from=0.001 to=ugf
.meas ac pm param='180-abs(phase_min)'

.endl ac2